【裁判字號】    90,易,128
【裁判日期】    900525
【裁判案由】    竊盜
【裁判全文】
臺灣新竹地方法院刑事判決                            九十年度易字第一二八號
    公  訴  人  臺灣新竹地方法院檢察署檢察官
    被      告  乙○○○
右列被告因竊盜案件，經檢察官提起公訴（九十年度偵字第八九號），及移
九十年度偵字第七二七號），本院判決如左：
    主      文
乙○○○共同連續於夜間侵入住宅竊盜，處有期徒刑伍月，如易科罰金，以參佰元折
算壹日。
    事      實
一、乙○○○因患有慢性妄想型精神分裂病，以致於其認知、理解判斷及自我控制能
    力受損，曾有多次竊盜前科，最近一次經本院判處有期徒刑四月，於民國（下同
    ）八十一年十二月一日執行完畢（未構成累犯）。猶不知悔改，與甲○○（另行
    審結）共同意圖為自己不法所有，並基於概括犯意聯絡，先於八十九年十一月十
    九日晚間五時三十分許，與甲○○共同侵入余聲舉位於新竹縣新豐鄉後湖村七鄰
    一四五號住宅，乘余聲舉所有之車號ＳＭＭ─六七六號輕機車鑰匙仍插於車上之
    便，即由甲○○以前開鑰匙發動該機車而竊取之，得手後供渠代步使用。復承前
    同一概括犯意，於同年十二月二十四日晚上六時許，由甲○○騎乘前該機車搭載
    乙○○○至新竹縣湖口鄉○○路八三號萊爾富便利超商，二人進入超商後，乘店
    員丙○○不注意之際，由甲○○把風，乙○○○以大衣掩物夾藏，竊取丙○○管
    領之紅鷹牌海底雞三罐、豆乾一包，得手後據為己有。旋於同日晚上六時四十分
    許，二人復至新竹縣湖口鄉○○路○段四三０號統一便利超商，以同一方式，由
    甲○○把風，乙○○○竊取貨架上之紹興酒一瓶藏於夾克內，尚未得手之際，為
    店員徐文振發現而報警查獲，甲○○則乘機逃逸。
二、案經新竹縣警察局竹北分局報請臺灣新竹地方法院檢察署檢察官偵查起訴暨移送
    併案審理。
    理      由
一、右開事實，業據被告乙○○○迭於警訊時及偵審中坦承不諱，核與共同被告甲○○供述情節相符，並經被害人余聲舉、丙○○、徐文振於警訊中指述綦詳，此外
    ，復有贓物認領保管單三紙附卷可資佐證，事證明確。被告犯行洵堪認定，自應
    依法論科。
二、核被告乙○○○右揭三次竊盜犯行，第一次係於八十九年十一月十九日十七時三
    十分許侵入被害人余聲舉住宅竊盜，依卷附八十九年日出日沒時刻表所載，該日
    十七時零七分日沒，是被告所為係犯刑法第三百二十一條第一項第一款之夜間侵
    入住宅竊盜罪；第二次所為，係犯刑法第三百二十條第一項之竊盜罪；第三次已
    著手竊盜行為，因被害人發現而不遂，所為係犯刑法第三百二十條第二項、第一
    項之竊盜未遂罪。其三次竊盜犯行，與甲○○間具有犯意聯絡及行為分擔，為共
    同正犯。又被告先後三次竊盜犯行，時間緊接，所犯構成要件相同，顯係出於概
    括犯意反覆為之，為連續犯，應依刑法第五十六條規定，論以連續夜間侵入住宅
    竊盜罪，並依法加重其刑。又被告第二次之竊盜犯行雖未據公訴人起訴，然該部
    分事實與公訴人起訴之犯罪事實既具連續犯裁判上一罪關係，並經檢察官函請併
    案審理，基於審判不可分原則，本院自得一併予以審究。末查被告因患有慢性妄
    想型精神分裂病，以致於其認知、理解判斷及自我控制能力受損，其竊盜行為與
    其精神病症狀無直接關係，根據其前後之精神狀況分析，其行為當時之精神狀況
    應屬精神耗弱，有財團法人為恭紀念醫院九十年四月二十八日（九０）為恭醫字
    第０四三八號函及司法鑑定報告書一份可憑，是被告於行為時既屬精神耗弱之人
    ，爰依刑法第十九條第二項規定，減輕其刑，並先加後減之。爰審酌被告素行不
    良，前曾有多次竊盜前科，有台灣高等法院被告全國前案紀錄表在卷可稽，及其
    犯罪之動機、目的、手段、犯罪所生損害，及行竊次數及竊得財物之價值，兼衡
    其犯罪後坦承犯行，態度良好等一切情狀，量處如主文所刑，並諭知易科罰金之
    折算標準，以示懲儆。又被告於行為後，刑法第四十一條業於九十年一月四日修
    正為「犯最重本刑為五年以下有期徒刑以下之刑之罪，而受六月以下有期徒刑或
    拘役之宣告，因身體、教育、職業、家庭之關係或其他正當事由，執行顯有困難
    者，得以一元以上三元以下折算一日，易科罰金。但確因不執行所宣告之刑，難
    收矯正之效或難以維持法秩序者，不在此限。」、「併合處罰之數罪，均有前項
    情形，其應執行之刑逾六月者，亦同。」並於同年月十日公佈施行，於同年月十
    二日生效，茲比較新舊法之規定，以變更後之新法對被告有利，依刑法第二條第
    一項前段之規定，自應適用裁判時之新法，併予敘明。
三、被告甲○○經傳未到，俟到案後另行審結，附此敘明。
據上論斷，應依刑事訴訟法第二百九十九條第一項前段，刑法第二十八條、第五十六
條、第三百二十一條第一項第一款、第十九條第二項、第四十一條第一項前段、第二
條第一項前段，罰金罰鍰提高標準條例第二條，判決如主文。
本案經檢察官吳金棟到庭執行職務。
中    華    民    國      九十      年      五      月      二十五      日
                                       臺灣新竹地方法院刑事第二庭
                                           法  官  楊  明  箴
右正本證明與原本無異。
如不服本判決，應於判決送達後十日內向本院提出上訴狀( 應附繕本 )，上訴於
臺灣高等法院。
                                            書記官  陳  進  楷
中    華    民    國      九十      年      六      月      四          日
附錄論罪科刑法條：刑法第三百二十一條第一項第一款
犯竊盜罪而有左列情形之一者，處六月以上五年以下有期徒刑：
一、於夜間侵入住宅或有人居住之建築物、船艦，或隱匿其內而犯之者。


司法院資訊處製作；財團法人民間司法改革基金會備份。
